臺灣基隆地方法院民事簡易判決　　　　 96年度基簡字第511號
原　　　告　陽光故鄉社區管理委員會
　　　　　　　　　　　　號地下.
法定代理人　癸○
訴訟代理人　甲○
被　　　告　辛○○○
　　　　　　庚○○
　　　　　　丙○○
上列三人共同
訴訟代理人　乙○○　　住台北縣蘆洲市○○○路125號3樓
　　　　　　　　　　　身分證統.
被　　　告　壬○○　　住台北縣蘆洲市○○村○○路100號
　　　　　　　　　　　身分證統.
　　　　　　己○○　　住台北縣三重市○○街61號2樓
　　　　　　　　　　　身分證統.
上　一　人
訴訟代理人　丁○○　　住同上
被　　　告　戊○○　　住台北縣蘆洲市○○路331之20號7樓
　　　　　　　　　　　身分證統.
上列當事人間給付管理費-公寓大廈管理條例事件，本院於96年
11月21日言詞辯論終結，判決如下：
    主  文
被告辛○○○應給付原告新臺幣壹拾壹萬捌仟陸佰元，及其中新
台幣玖萬伍仟元自民國九十六年五月二十六日起至清償日止，按
年息百分之五計算之利息。
被告庚○○應給付原告新臺幣壹拾萬柒仟肆佰元，及其中新台幣
捌萬陸仟元自民國九十六年六月九日起至清償日止，按年息百分
之五計算之利息。
被告壬○○應給付原告新臺幣伍萬參仟柒佰元，及其中新台幣肆
萬參仟元自民國九十六年五月二十六日起至清償日止，按年息百
分之五計算之利息。
被告丙○○應給付原告新臺幣伍萬參仟柒佰元，及其中新台幣肆
萬參仟元自民國九十六年五月二十六日起至清償日止，按年息百
分之五計算之利息。
被告己○○、戊○○應給付原告新臺幣參萬捌仟元，及其中新台
幣參萬零肆佰元自民國九十六年五月二十六日起至清償日止，按
年息百分之五計算之利息。
訴訟費用新臺幣肆仟壹佰玖拾元由被告負擔。
本判決得假執行；但被告辛○○○以新臺幣壹拾壹萬捌仟陸佰元
、被告庚○○以新臺幣壹拾萬柒仟肆佰元、被告壬○○以新臺幣
伍萬參仟柒佰元、被告丙○○以新臺幣伍萬參仟柒佰元、被告己○○及戊○○以新臺幣參萬捌仟元分別為原告供擔保後，得免為
假執行。
    事實及理由要領
一、原告起訴主張其為於民國84年12月10日依法成立並已向主管
    機關報備之管理委員會，依社區規約約定，區分所有權人應
    繳交管理費，每戶（每一門牌）基本管理費（空屋）為新臺
    幣（下同）700元，嗣於本社區第6次區分所有權人會議決議
    自90年6月起調降每戶基本管理費（空屋）為500元。被告辛○○○、庚○○、壬○○、丙○○、己○○及戊○○等人，
    均為本社區之區分所有權人，且均為空戶，然分別積欠管理
    費如下：(一)被告辛○○○曾為基隆市安樂區○○○路135巷
    21巷18號底一層之1及之3（2戶）區分所有權人，每戶均自
    85年6月起至91年4月30日將上開房地出賣並移轉登記予被告
    己○○止，各有71個月之管理費未繳，各欠管理費47,500元
    ，合計95,000元，及按年息5%計算5年之遲延利息各11,800
    元（無條件捨去至百位元），合計23,600元；總計被告辛○○○積欠管理費及遲延利息之總額為118,600元。(二)被告庚○○曾為基隆市安樂區○○○路135巷21巷18號底一層之2及
    之4（2戶）區分所有權人，每戶均自85年6月起至90年8月3
    日將上開房地出賣並移轉登記予被告己○○止，各有62個月
    之管理費未繳，各欠管理費43,000元，合計86,000元，及年
    息5%計算5年之遲延利息10,700元（無條件捨去至百位元）
    ，合計21,400元；總計被告庚○○積欠管理費及遲延利息之
    總額為107,400元。(三)被告壬○○曾為基隆市安樂區○○○
    路135巷21巷18號底一層之5（1戶）區分所有權人，自85年6
    月起至90年8月3日將上開房地出賣並移轉登記予被告己○○
    止，有62個月之管理費未繳，共欠管理費43,000元，及年息
    5%計算5年之遲延利息10,700元（無條件捨去至百位元），
    合計積欠53,700元。(四)被告丙○○曾為基隆市安樂區○○○
    路135巷21巷18號底一層之6（1戶）區分所有權人，自85年6
    月起至90年8月3日將上開房地出賣並移轉登記予被告己○○
    止，有62個月之管理費未繳，共欠管理費43,000元，及年息
    5%計算5年之遲延利息10,700元（無條件捨去至百位元），
    合計積欠53,700元。(五)被告己○○及被告戊○○曾為基隆市
    安樂區○○○路135巷21巷18號底一層之區分所有權人，自
    86年12月起至90年7月止，有62個月之管理費未繳，共欠管
    理費30,400元，及年息5%計算5年之遲延利息7,600元（無條
    件捨去至百位元），合計積欠38,000元。上開被告等人積欠
    之款項，經原告屢次催討，均置之不理，為此訴請被告等人
    如數給付等語，業據原告提出區分所有權人大會開會通知單
    、基隆市安樂區公所公寓大廈管理組織報備證明、社區規約
    及基本帳戶、通知收據、被告等人上開建物所有權異動索引
    、催繳信函、被告等人管理費欠繳明細表等影本為證。
二、被告辛○○○則坦承確實未繳納管理費，惟以其已在90年4
    月30日將上開房屋賣給被告己○○並於同日辦妥移轉登記，
    在這之前均未收到原告繳納管理費之通知等語置辯；被告庚○○、壬○○、丙○○、己○○及戊○○等人亦均坦承未繳
    管理費乙情，惟均以渠等已在90年8月3日將上開房屋賣給被
    告己○○並於同日辦妥移轉登記，在這之前並未收到原告繳
    納管理費之通知，嗣在96年2月27日收到原告催繳通知書後
    ，被告等人亦有誠意繳納管理費，希望被告等人所積欠之管
    理費一起以15萬元解決，惟原告並不同意等語置辯。
三、經查，原告主張其為依法成立並向主管機關報備之管理委員
    會，依社區規約約定區分所有權人有繳交管理費之義務及其
    標準，而被告辛○○○、庚○○、壬○○、丙○○、己○○
    及戊○○等人均為該社區之區分所有權人，且均有欠繳管理
    費等情，業據原告提出區分所有權人大會開會通知單、基隆
    市安樂區公所公寓大廈管理組織報備證明、社區規約及基本
    帳戶、通知收據、被告等人上開建物所有權異動索引、催繳
    信函、被告等人管理費欠繳明細表等影本為證，並為被告等
    人所不爭執，堪信原告主張為真實。
四、按區分所有權人或住戶積欠應繳納之公共基金或應分擔或其
    他應負擔之費用已逾2期或達相當金額，經定相當期間催告
    仍不給付者，管理負責人或管理委員會得訴請法院命其給付
    應繳之金額及遲延利息，公寓大廈管理條例第21條定有明文
    ；次按遲延之債務，以支付金錢為標的者，債權人得請求依
    法定利率計算之遲延利息，但約定利率較高者，仍從其約定
    利率；給付有確定期限者，債務人自期限屆滿時起，負遲延
    責任；給付無確定期限者，債務人於債權人得請求給付時，
    經其催告而未為給付，自受催告時起，負遲延責任，其經債
    權人起訴，或依督促程序送達支付命令者，與催告有同一之
    效力，民法第233條第1項、第229條第1項、第2項分別定有
    明文。末按當事人對於他造主張之事實，於言詞辯論時不爭
    執者，視同自認，民事訴訟法第280條第1項前段定有明文。
    經查，被告等人對於渠等並未繳納管理費乙情並不爭執，已
    如前述，惟以原告並未通知繳納管理費乙詞置辯；然依原告
    所提住戶管理規約第6項第1點既已明訂管理費應每月繳納，
    且支出處理要點第3條亦有規定每月10日前繳納，是住戶自
    應遵守規約所定繳納管理費的期限；而原告於管理費收據通
    知亦有註明繳納期限，並在社區每個電梯及公告欄張貼繳費
    通知書通知未繳納費用之住戶，被告等人自難諉為不知。揆
    諸前揭說明，被告等人以未收到原告催繳通知之辯，要難採
    信。又原告請求被告等人繳納之管理費，均僅計算至被告等
    人移轉其區分所有權予被告己○○之前，而被告等人在將上
    開房地移轉登記予被告己○○前既仍為區分所有權人，自仍
    負有繳納管理費之義務，不因嗣後移轉區分所有權予被告己○○而受影響。故被告等人抗辯渠等已非區分所有權人云云
    ，亦無足採。從而，原告請求被告等人給付如主文第1項至
    第5項所示之管理費及法定遲延利息，為有理由，均應予准
    許。
五、本件係民事訴訟法第427條第1項所定之標的金（價）額50萬
    元以下之財產權訴訟，本院既為被告等人敗訴之判決，自應
    依職權宣告假執行；並依同法第392條第2項規定，依職權酌
    定被告辛○○○、庚○○、壬○○、丙○○、己○○及戊○○等分別供主文第7 項所示之擔保金額，併為免為假執行之
    宣告。
六、訴訟費用4,190元由被告共同負擔。
中　　華　　民　　國　　96　　年　　11　　月　　30　　日
　　              簡易庭法　官　林玉珮
以上正本係照原本作成。
對於本件判決如有不服，應於收受送達後20日內向本院提出上訴
書狀，上訴於本院合議庭。
中　　華　　民　　國　　96　　年　　11　　月　　30　　日
                        書記官　洪福基
